臺灣花蓮地方法院刑事判決
111年度原訴字第78號
公  訴  人  臺灣花蓮地方檢察署檢察官
被      告  江昌銘



選任辯護人  阮慶文律師(法扶律師)
被      告  陳真懿


選任辯護人  林士雄律師(法扶律師)
            陳芝蓉律師(法扶律師)    
上列被告等因傷害等案件，經檢察官提起公訴（110年度偵字第1
889號），本院判決如下：
    主  文
本件公訴不受理。
    理  由
一、公訴意旨略以：被告江昌銘於民國110年1月20日22時10分許
    ，在花蓮縣○○鄉○○村○○00○0號告訴人胡志村住處前，因不堪
    告訴人胡志村酒後鬧事，與之日發生爭執，基於傷害之犯意
    ，動手掐及以手臂環繞告訴人胡志村脖子，將告訴人胡志村
    甩開，造成告訴人胡志村重心不穩並撞擊在場之告訴人馮陽
    子，致告訴人胡志村受有右膝擦挫傷、左小腿擦挫傷及右小
    腿挫瘀傷等傷害；告訴人馮陽子則受有胸臂挫傷、左手挫傷
    及右膝挫傷等傷害；另被告陳真懿於110年1月21日某時許，
    在臉書上以「JenYi Chen」張貼：「真的是很棒的家教呢:)
     教出這麼一位勇敢的孩子  我還以為胡志村只會打嘴砲 原
    來還會打架!...」及上述被告江昌銘與告訴人胡志村發生爭
    執之影片後，基於公然侮辱之犯意，於該貼文下方回復臉書
    帳號「陳善懿」之留言時稱：「影片愈看愈好笑 兩隻母豬
    在罵人的樣子還有一隻瘦皮猴 叫他把衣服穿起來好不好...
    」等語，辱罵告訴人馮陽子，足以貶損告訴人馮陽子之人格
    及社會評價等情，因認被告江昌銘以一傷害行為，同時致告
    訴人胡志村及告訴人馮陽子受傷，涉犯刑法第277條第1項傷
    害罪嫌；被告陳真懿所為，則涉犯同法第309條第1項公然侮
    辱罪嫌。
二、按告訴乃論之罪，告訴人於第一審辯論終結前，得撤回其告
    訴；又告訴經撤回者，法院應諭知不受理之判決，並得不經
    言詞辯論為之，刑事訴訟法第238條第1項、第303條第3款及
    第307條分別定有明文。查本件被告江昌銘、陳真懿等人經
    檢提起公訴，認被告二人分別犯刑法第277條第1項之傷害罪
    及同法第309條第1項之公然侮辱罪，而上開二罪依同法第28
    7條前段、第314條等規定，均須告訴乃論。茲告訴人胡志村
    、馮陽子分別具狀對被告二人撤回告訴，有刑事撤回告訴狀
    在卷可憑，揆諸前開說明，爰不經言詞辯論，逕為不受理判
    決。
三、據上論斷，依刑事訴訟法第303 條第3 款、第307 條，判決
    如主文。
中　　華　　民　　國　　111 　年　　7 　　月　　27　　日
                  刑事第一庭    審判長法  官  黃鴻達　　
                                      法  官  吳明駿
                                      法  官  戴韻玲
以上正本證明與原本無異。
如不服本判決應於收受送達後20日內向本院提出上訴書狀，並應
敘述具體理由。其未敘述上訴理由者，應於上訴期間屆滿後20日
內向本院補提理由書(均須按他造當事人之人數附繕本)「切勿逕
送上級法院」。告訴人或被害人如對於本判決不服者，應具備理
由請求檢察官上訴，其上訴期間之計算係以檢察官收受判決正本
之日期為準。
辯護人依據刑事訴訟法第346條、公設辯護人條例第17條及律師
法第32 條第2項、第36條等規定之意旨，尚負有提供法律知識、
協助被告之義務（含得為被告之利益提起上訴，但不得與被告明
示之意思相反）。
因疫情而遲誤不變期間，得向法院聲請回復原狀。
中　　華　　民　　國　　111 　年　　7 　　月　　28　　日

                                      書記官  李俊偉